臺灣臺南地方法院刑事簡易判決　　　　 100年度簡字第1589號
聲　請　人　臺灣臺南地方法院檢察署檢察官
被　　　告　程駿保
上列被告因恐嚇取財等案件，經檢察官聲請以簡易判決處刑（10
0年度偵緝字第473、474號），本院判決如下：
    主  文
程駿保幫助意圖為自己不法之所有，以詐術使人將本人之物交付
，累犯，處有期徒刑伍月，如易科罰金，以新臺幣壹仟元折算壹
日；又幫助意圖為自己不法之所有，以恐嚇使人將本人之物交付
，累犯，處有期徒刑陸月，如易科罰金，以新臺幣壹仟元折算壹
日；應執行有期徒刑玖月，如易科罰金，以新臺幣壹仟元折算壹
日。
    事實及理由
一、本件犯罪事實及證據均引用附件檢察官聲請簡易判決處刑書
    之記載。並補述：
    附件犯罪事實欄一第12行，第13行「楊文斐、單少剛涉嫌
      幫助詐欺部分，業經本署檢察官以99年度偵字第8612號聲
      請法院簡易判決處刑）」，補充為「楊文斐、單少剛涉嫌
      幫助詐欺部分，業經本署檢察官以99年度偵字第8612號聲
      請法院簡易判決處刑，復經臺灣臺南地方法院以99年度簡
      字第2743號刑事簡易判決各判處有期徒刑4月）。
    附件犯罪事實欄一第14行「在台南市永康區復華夜市附近
      」更改為「在台南市都市改制前之台南縣(下同)永康市復
      華夜市附近」。
    附件犯罪事實欄一第17行「撥打電話予蔡淑」，更正為「
      撥打電話予蔡淑美」。
    附件犯罪事實欄一第19行「依指示帳5萬元至段家勝上開
      帳戶內」，更改為「依指示於同日轉帳5萬元至段家勝上
      開帳戶內」。
    附件犯罪事實欄一第20行「臺南市永康區網寮附近」更改
      為「臺南縣永康市○○○路附近超商及復興路榮民醫院附
      近的卡啦OK店附近」。
    附件犯罪事實欄一第27行最後，第28行「業經本署檢察官
      以99年度偵字第8613號聲請法院簡易判決處刑）」，補充
      為「業經本署檢察官以99年度偵字第8613號聲請法院簡易
      判決處刑，復經臺灣臺南地方法院以99年度簡字第2781號
      刑事簡易判決判處有期徒刑5月)」。
    附件證據並所犯法條欄一、證據清單與待證事實編號8第1
      行「高美珠」刪除。
    附件證據並所犯法條欄一、證據清單與待證事實編號8第3
      行「郭澄洲」更改為「郭橙洲」。
    附件證據並所犯法條欄一、證據清單與待證事實編號8倒
      數第2行「王秋煙等41人」補充為「王秋煙、陳順泰等41
      人」。
    附件證據並所犯法條欄一、證據清單與待證事實編號9倒
      數第2、3行「、人林清浚提出匯款申請書影本3紙」更改
      為「證人林清浚提出匯款申請書影本3紙」。
    附件證據並所犯法條欄一、證據清單與待證事實編號10第
      1行「吳玉萍」刪除。
    附件證據並所犯法條欄一、證據清單與待證事實編號10第
      3行「郭澄洲」更改為「郭橙洲」。
    附件證據並所犯法條欄一、證據清單與待證事實編號10第
      9行「陳宏昌」、第10行「陳延明」均刪除。
    附件證據並所犯法條欄一、證據清單與待證事實編號10第
      12、13行「王秋煙等36人」，更改為「王秋煙、陳順泰(
      見警卷第267頁)等34人」。
    附件證據並所犯法條欄一、證據清單與待證事實編號10第
      14、15行「證人吳世評提出匯款申請書影本2紙」補充為
      「證人吳世評、陳延明(見警卷第283頁)提出匯款申請書
      影本2紙。
    附件證據並所犯法條欄一、證據清單與待證事實編號12第
      1行「帳戶資料查詢單1紙」更改為「帳戶個資檢視單1紙
      」。
    附件證據並所犯法條欄一、證據清單與待證事實增列編號
      13，證據名稱欄增加「台灣中小企業銀行善化分行98年10
      月30日善化字第7029800274號函及函附之開戶基本資料與
      存款交易明細查詢單各1份」，待證事實欄增加「前開帳
      戶為段家勝所申設，證人蔡淑美有匯款入該帳戶之事實」
      。
    附件附表一編號6備註欄「鴿主為友人」補充為「鴿主為
      姓名不詳之友人」。
    附件附表二編號1部分，因被害人高美珠並非鴿主，僅係
      受不詳姓名之人委託匯款，且該委託之人又未告知其匯款
      之原因，難認為被害人(見警卷第387頁)，應予刪除。
    附件附表二編號2至19之編號均予更改，如原編號2更改為
      編號1，原編號3更改為編號2，原編號19更改為編號18，
      以此類推。
    附件附表二編號7(原編號8)被害人欄「郭澄洲」更改為「
      郭橙洲」。
    附件附表二增加編號「19」，被害人欄增加「陳順泰」，
      匯款時間欄增加「98年2月27日」，匯款金額(新臺幣)欄
      增加「4400元」。
    附件附表二編號28備註欄「鴿主為其父親」補充為「鴿主
      為其父親陳進德」。
    附件附表二編號31備註欄增加「鴿主為不詳姓名友人」。
    附件附表二編號35匯款時間欄「98年3月2日」補充為「98
      年3月2日、98年3月16日」，匯款金額(新臺幣)欄「4010
      元」補充為「4010元、2060元」。
    附件附表二編號41匯款時間欄「98年3月2日」更改為「98
      年3月3日」。
二、按刑法上之幫助犯，係對於犯罪與正犯有共同之認識，而以
    幫助之意思，對於正犯資以助力，而未參與實施犯罪之行為
    者而言（最高法院75年度臺上字第1509號、84年度臺上字第
    5998號、第6475號及88年度臺上字第1270號判決意旨參照）
    。故如未參與實施犯罪構成要件之行為，且係出於幫助之意
    思提供助力，即屬幫助犯，而非共同正犯。查本件之犯罪集
    團，係意圖為自己不法之所有，蒐集他人金融機構帳戶，並
    以被害人之親友急需用錢，使被害人陷於錯誤款匯款及以被
    害人之賽鴿遭抓走，若不依指示匯款將對賽鴿不利等語恫嚇
    被害人，使被害人因心生畏懼而依其指示匯款至指定帳戶得
    逞，核該犯罪集團所為係犯刑法第339條第1項之詐欺取財罪
    及同法第346條第1項之恐嚇取財罪。被告程駿保與上開犯罪
    集團中之成員聯絡交付附件所載之帳戶提款卡（含密碼）等
    物事宜，該人與上開犯罪集團各成員間就上開詐欺取財與恐
    嚇取財犯行，應有犯意聯絡及行為分擔，為共同正犯；而本
    件被告基於幫助之犯意，提供其上開帳戶之存摺、提款卡（
    含密碼）等物予上開犯罪集團成員使用，雖使該犯罪集團得
    以此為犯罪工具，使被害人陷於錯誤及以言語恫嚇使被害人
    心生畏懼，而分別依其指示匯款至被告所提供之上開帳戶以
    遂其犯行，惟並無相當證據證明被告有參與上述詐欺取財與
    恐嚇取財犯行之構成要件行為，僅係對上述詐欺取財與恐嚇
    取財之犯行提供助力，是核被告所為，係犯刑法第30條第1
    項前段、同法第339條第1項；第30條第1項前段、第346條第
    1項之幫助詐欺取財及幫助恐嚇取財罪。本件詐騙集團成員
    間就上開詐欺取財、恐嚇取財犯行，有犯意聯絡及行為分擔
    ，固皆為共同正犯，惟因幫助犯係從犯，乃從屬於正犯而成
    立，刑法上既無「共同幫助」之情，當亦無「幫助共同」之
    可言，故主文無須為「幫助共同」之諭知（司法院70年10
    月28日（70）廳刑一字第1104號刑事法律問題研究之研究意
    見、最高法院95年度台上字第67 67號判決意旨參照）。被
    告一幫助行為幫助犯罪集團為恐嚇取財犯行，有被害人多人
    被害，為一行為觸犯數罪名之想像競合犯。又被告上揭幫助
    詐欺取財犯行與幫助恐嚇取財犯行，犯意各別行為互殊，應
    分論併罰。再被告有附件所載論罪科刑與執行紀錄，其於受
    前開有期徒刑之執行完畢後5年內，故意再犯本件有期徒刑
    以上之2罪，均為累犯，皆應依刑法第47條第1項之規定，加
    重其刑。再被告為幫助犯，依同法第30條第2項之規定，均
    得按正犯之刑度減輕其刑，並皆依法先加後減之。爰審酌被
    告交付帳戶存摺、提款卡（含密碼）等物供他人作為不法目
    的使用，影響社會金融交易秩序及助長犯罪活動之發生，並
    因此增加被害人事後向幕後犯罪集團成員追償及刑事犯罪偵
    查之困難，殊為不該，惟念被告前無同類型之財產犯罪前科
    ，犯後亦尚知坦承犯行，兼衡被告之智識程度、家庭經濟狀
    況等一切情狀，爰分別量處如主文所示之刑，並定其應執行
    之刑，及諭知如易科罰金之折算標準，以資懲儆。
三、末按共同正犯因相互間利用他人之行為，以遂行其犯意之實
    現，本於責任共同之原則，有關沒收部分，對於共犯間供犯
    罪所用之物，自均應為沒收之諭知，惟幫助犯僅係對於犯罪
    構成要件以外行為為加工，並無共同犯罪之意思，自不適用
    該責任共同原則，對於正犯所有供犯罪所用之物或因犯罪所
    得之物，亦為沒收之諭知（最高法院91年度臺上字第5583號
    、89年度臺上字第6946號判決意旨參照）。本件被告將上開
    帳戶之存摺、提款卡等物交付犯罪集團所使用，是上開物品
    自已為該犯罪集團所有，揆諸前開說明，本案被告既為幫助
    犯而不適用責任共同之原則，爰不就上開物品併為沒收之諭
    知，附此敘明。
四、依刑事訴訟法第449條第1項前段、第3項、第454條第2項，
    刑法第30條第1項前段、第2項、第339條第1項、第346條第1
    項、第47條第1項、第41條第1項前段、第51條第5款，刑法
    施行法第1條之1第1項、第2項前段，逕以簡易判決處刑如主
    文。
五、如不服本件判決，得自收受送達後10日內，向本院提出上訴
    狀（附繕本），上訴於本院管轄之第二審地方法院合議庭。
中    華    民    國  100    年    9    月    13    日
                    刑事第十五庭    法  官  蔡直青
以上正本證明與原本無異。
如不服本判決應於收受判決後10日內向本院提出上訴書狀（應附
繕本）。
                                    書記官  郭純瑜
中    華    民    國   100    年    9     月    15    日
附錄論罪科刑法條：
刑法第346條第1項
中華民國刑法第346條第1項
（單純恐嚇罪）
意圖為自己或第三人不法之所有，以恐嚇使人將本人或第三人之
物交付者，處 6 月以上 5 年以下有期徒刑，得併科 1 千元以
下罰金。
附件：
臺灣臺南地方法院檢察署檢察官聲請簡易判決處刑書
                                    100年度偵緝字第473號
                                    100年度偵緝字第474號
    被      告  程駿保  男  46歲（民國○○年○月○○日生）
                        住臺南市○區○○街43巷18號
                        （現另案於法務部矯正署臺南看守所
                          羈押中）
                        國民身分證統一編號：Ｚ000000000號
上列被告因詐欺等案件，業經偵查終結，認為宜聲請以簡易判決
處刑，茲將犯罪事實及證據並所犯法條分敘如下：
        犯罪事實
一、程駿保前於民國95年間，因竊盜案件，經臺灣臺南地方法院
    以95年度易字第657號判決判處有期徒刑8月確定，後減為有
    期徒刑4月確定，於96年8月6日易科罰金執行完畢；惟仍不
    思悔悟，明知將己有或他人所有金融機構帳戶提供他人使用
    ，將可能遭犯罪集團利用作為犯罪工具，而基於縱使如此亦
    不違背其本意之不確定故意，因程駿保知悉真實姓名年籍不
    詳之綽號「阿明」之成年男子欲收購帳戶，遂居間聯絡媒介
    ，於(一)97年11月26日前之某日，由楊文斐、單少剛媒介段家
    勝提供其所有之臺灣中小企業銀行善化分行帳號00000000
    000號帳戶之存摺、提款及密碼等帳戶資料（段家勝涉嫌幫
    助詐欺部分，業經本署檢察官以98年度偵字第2289號提起公
    訴，楊文斐、單少剛涉嫌幫助詐欺部分，業經本署檢察官以
    99年度偵字第8612號聲請法院簡易判決處刑），再由程駿保
    聯絡綽號「阿明」之男子在臺南市永康區復華夜市附近，以
    每個金融帳戶新臺幣（下同）6千元之代價收購，嗣詐欺集
    團取得上開開帳戶資料後，即共同基於意圖為自己不法所有
    之犯意聯絡，於97年11月26日14時29分許，撥打電話予蔡淑
    並佯稱為其友人且急需用錢，使蔡淑美誤信為真而陷於錯誤
    ，而依指示帳5萬元至段家勝上開帳戶內；(二)於98年2月25日
    前之某日，由單少剛、陳濬荃2人在臺南市永康區網寮附近
    ，分別以6千元為代價，提供單少剛所申設之臺灣中小企業
    銀行潮州分行帳號：00000000000號帳戶之存摺、提款卡及
    密碼、陳濬荃所申設之中國信託商業銀行（下稱中國信託）
    帳號：0000-00-00000-0-0號帳戶之存摺、提款卡及密碼交
    予程駿保及綽號「阿明」之男子（單少剛涉犯幫助恐嚇取財
    犯行，業經本署檢察官以99年度偵字第8613號移送臺灣高雄
    地方法院併案審理；陳濬荃涉犯幫助恐嚇取財犯行，業經本
    署檢察官以99年度偵字第8613號聲請法院簡易判決處刑）；
    嗣擄鴿勒贖集團透過不詳管道取得上開帳戶，遂意圖為自己
    不法所有，於不詳地點架設鴿網，攔截如附表一、二所示之
    人之放飛訓練之賽鴿後，再由犯罪集團成員依賽鴿腳環上電
    話，撥打電話予鴿主恐嚇稱：渠等所飼養的賽鴿在其手上，
    需匯款至上開2個帳戶，否則要殺害賽鴿等語，致如附表
    一、二所示之人心生畏懼，分別匯款如附表所示之金額至單
    少剛及陳濬荃前開帳戶內。
二、案經高雄市政府警察局移送暨本署檢察官簽分偵辦。
        證據並所犯法條
一、證據清單與待證事實
┌──┬────────────┬───────────────┐
│編號│證  據  名  稱          │待    證    事    實          │
├──┼────────────┼───────────────┤
│ 1  │被告程駿保於偵查中之自白│前揭犯罪事實。                │
│    │                        │                              │
├──┼────────────┼───────────────┤
│ 2  │證人即另案被告楊文斐之具│證人透過單少剛向段家勝收購帳戶│
│    │結證述                  │，並交給被告之事實。          │
├──┼────────────┼───────────────┤
│ 3  │證人即另案被告單少剛之具│證人有交付己有之臺灣中小企業銀│
│    │結證述                  │行帳戶資料予被告之事實。      │
├──┼────────────┼───────────────┤
│ 4  │證人即另案被告陳濬荃之具│證人有以6000元交付己有之中國信│
│    │結證述                  │託帳戶之帳戶資料予被告之事實。│
├──┼────────────┼───────────────┤
│ 5  │證人段家勝於警詢時之證述│證人證稱其因缺錢，單少剛又向其│
│    │                        │詢問有無存摺要賣，因此證人將上│
│    │                        │開臺灣中小企銀帳戶資料交予單少│
│    │                        │剛，再由其交給楊文斐以收取代價│
│    │                        │等事實。                      │
├──┼────────────┼───────────────┤
│ 6  │證人蔡淑美於警詢時之證述│證人段家勝所有之臺灣中小企銀帳│
│    │、陽信商業銀行匯款收執聯│戶為詐欺集團所使用之事實。    │
│    │1紙                     │                              │
│    │                        │                              │
│    │                        │                              │
├──┼────────────┼───────────────┤
│ 7  │證人蔡仁智、簡朝政、林傳│證人簡朝政等30人，自己或友人所│
│    │旺、蕭家和、王智絹、周裕│飼養之賽鴿為擄鴿勒贖集團所竊，│
│    │盛、黃永霖、張正忠、林嬌│並由真實姓名年籍不詳之人撥打電│
│    │霞、林清浚、陳維堂、陳健│話要求匯款，證人簡朝政等人於依│
│    │昌、陳清華、溫伯祥、黃坤│指示匯款入單少剛之前開帳戶後，│
│    │增、曾朝佑、張家銘、徐坤│除證人溫伯祥之賽鴿外，均有飛回│
│    │地、陳蒼淵、黃木生、黃瀧│等事實。                      │
│    │川、龔立民、楊孟忠、徐智│                              │
│    │文、吳寶輝、朱啟棠、蔡孟│                              │
│    │讚、黃立喜、廖達剛、康源│                              │
│    │水等30人於警詢時之證述  │                              │
├──┼────────────┼───────────────┤
│ 8  │證人高美珠、曾炎山、林朝│證人高美珠等41人，自己或友人所│
│    │舜、吳玉萍、陳金倉、許錦│飼養之賽鴿為擄鴿勒贖集團所竊，│
│    │昌、林慶三、郭澄洲、李南│並由真實姓名年籍不詳之人撥打電│
│    │松、劉朝祥、張仕遠、吳世│話要求匯款，證人高美珠等人於依│
│    │評、林文鎮、徐萬寶、徐榮│指示匯款入陳濬荃之前開帳戶後，│
│    │錫、劉道宗、陳東豐、楊文│賽鴿有飛回等事實。            │
│    │良、王文隆、鄭清文、鄭祿│                              │
│    │亨、鄭秀珠、李鶴雄、陳素│                              │
│    │梅、王振華、曾百裕、詹有│                              │
│    │課、陳宏昌、汪德玲、邱雲│                              │
│    │傑、楊榮華、陳福生、廖孝│                              │
│    │哲、林維國、陳延明、張輝│                              │
│    │發、張哲嘉、楊秀玉、吳玉│                              │
│    │安、戴祥縣、王秋煙等41人│                              │
│    │於警詢時之證述          │                              │
├──┼────────────┼───────────────┤
│ 9  │簡朝政、林傳旺、蕭家和、│證人簡朝政等人有匯款入單少剛上│
│    │王智絹、周裕盛、黃永霖、│開帳戶之事實。                │
│    │張正忠、林嬌霞、陳維堂、│                              │
│    │陳健昌、陳清華、溫伯祥、│                              │
│    │黃坤增、曾朝佑、張家銘、│                              │
│    │徐坤地、陳蒼淵、黃木生、│                              │
│    │黃瀧川、龔立民、楊孟忠、│                              │
│    │徐智文、吳寶輝、朱啟棠、│                              │
│    │蔡孟讚、黃焱瑋、廖達剛、│                              │
│    │康源水等28人之名義之匯款│                              │
│    │申請書影本各1紙、人林清 │                              │
│    │浚提出匯款申請書影本3紙 │                              │
├──┼────────────┼───────────────┤
│ 10 │曾炎山、林朝舜、吳玉萍、│證人曾炎山等人有匯款入陳濬荃上│
│    │陳金倉、許錦昌、林慶三、│開帳戶之事實。                │
│    │郭澄洲、李南松、劉朝祥、│                              │
│    │張遠東、林文鎮、徐萬寶、│                              │
│    │徐榮錫、劉道宗、陳佳伶、│                              │
│    │楊文良、王文隆、鄭清文、│                              │
│    │鄭祿亨、鄭秀珠、李鶴雄、│                              │
│    │王振華、曾百裕、詹有課、│                              │
│    │陳宏昌、楊榮華、陳福生、│                              │
│    │廖孝哲、林維國、陳延明、│                              │
│    │張輝發、張哲嘉、楊秀玉、│                              │
│    │吳玉安、戴祥縣、王秋煙等│                              │
│    │36人之名義之匯款申請書影│                              │
│    │本各1紙、證人吳世評提出 │                              │
│    │匯款申請書影本2紙、證人 │                              │
│    │汪德玲提出其彰化銀行存摺│                              │
│    │存款帳號資料及明易查詢1 │                              │
│    │紙                      │                              │
├──┼────────────┼───────────────┤
│ 11 │臺灣中小企業銀行潮州分行│前開帳戶為單少剛所申設，證人簡│
│    │98年10月8日98潮州字第002│朝政等人有匯款入該帳戶之事實。│
│    │56號函及函附之開戶人基本│                              │
│    │資料、資金往來明細各1份 │                              │
├──┼────────────┼───────────────┤
│ 12 │帳戶資料查詢單1紙、中國 │前開帳戶為陳濬荃所申設，證人高│
│    │信託商業銀行股份有限公司│美珠等人有匯款入該帳戶之事實。│
│    │98年10月22日中信銀字第09│                              │
│    │000000000031號函附之歷史│                              │
│    │交易查詢報表1份         │                              │
└──┴────────────┴───────────────┘
二、核被告程駿保所為，分別係犯刑法第30條第1項、第339條第
    之幫助詐欺取財罪嫌，及同法第30條第1項、第346條第1項
    之幫助恐嚇取財罪嫌；被告就犯罪事實欄一(二)部分，係以一
    行為媒介收取2個金融帳戶，為想像競合犯，請以一罪論處
    ；被告所犯上開2罪間，犯意各別、行為互殊，請予分論併
    罰。又被告曾受有期徒刑之執行完畢，此有本署刑案資料查
    註紀錄表在卷可參，5年內故意再犯本件有期徒刑以上之罪
    ，為累犯，請依刑法第47條第1項規定加重其刑。
三、依刑事訴訟法第451條第1項聲請逕以簡易判決處刑。
    此    致
臺灣臺南地方法院
中    華    民    國   100    年    6     月    30    日
                              檢察官  楊  書  琴
本件證明與原本無異
中    華    民    國   100    年    7     月    8     日
                              書記官  周  錦  鴻
參考法條：
中華民國刑法第30條
幫助他人實行犯罪行為者，為幫助犯。雖他人不知幫助之情者，
亦同。
幫助犯之處罰，得按正犯之刑減輕之。
中華民國刑法第339條
意圖為自己或第三人不法之所有，以詐術使人將本人或第三人之
物交付者，處5年以下有期徒刑、拘役或科或併科1千元以下罰金
。
以前項方法得財產上不法之利益或使第三人得之者，亦同。
前二項之未遂犯罰之。
中華民國刑法第346條
意圖為自己或第三人不法之所有，以恐嚇使人將本人或第三人之
物交付者，處6月以上5年以下有期徒刑，得併科1千元以下罰金
。
以前項方法得財產上不法之利益，或使第三人得之者，亦同。
前二項之未遂犯罰之。
附記事項：
本件係依刑事訴訟法簡易程序辦理，法院簡易庭得不傳喚被告、
輔佐人、告訴人、告發人等出庭即以簡易判決處刑；被告、被害
人、告訴人等對告訴乃論案件如已達成民事和解而要撤回告訴或
對非告訴乃論案件認有受傳喚到庭陳述意見之必要時，請即另以
書狀向簡易法庭陳述或請求傳訊。
附表一：匯入單少剛所有臺灣中小企業銀行潮州分行帳號：0000
        0000000號帳戶之被害人
┌──┬───┬──────┬─────┬────────┐
│編號│被害人│匯款時間    │匯款金額（│備註            │
│    │      │            │新臺幣）  │                │
├──┼───┼──────┼─────┼────────┤
│ 1  │蔡仁智│98年3月16日 │2540元    │鴿主為表哥陳順衡│
├──┼───┼──────┼─────┼────────┤
│ 2  │簡朝政│98年3月16日 │4500元    │                │
├──┼───┼──────┼─────┼────────┤
│ 3  │林傳旺│98年3月16日 │4000元    │                │
├──┼───┼──────┼─────┼────────┤
│ 4  │蕭家和│98年3月16日 │2030元    │                │
├──┼───┼──────┼─────┼────────┤
│ 5  │王智絹│98年3月16日 │2010元    │鴿主為友人朱漢彬│
├──┼───┼──────┼─────┼────────┤
│ 6  │周裕盛│98年3月16日 │2510元    │鴿主為友人      │
├──┼───┼──────┼─────┼────────┤
│ 7  │黃永霖│98年3月16日 │2020元    │                │
├──┼───┼──────┼─────┼────────┤
│ 8  │張正忠│98年3月16日 │2040元    │                │
├──┼───┼──────┼─────┼────────┤
│ 9  │林嬌霞│98年3月16日 │2500元    │                │
├──┼───┼──────┼─────┼────────┤
│ 10 │林清浚│98年3月16日 │2550元    │                │
├──┼───┼──────┼─────┼────────┤
│    │      │98年3月17日 │2520元    │                │
├──┼───┼──────┼─────┼────────┤
│    │      │98年3月17日 │5010元    │                │
├──┼───┼──────┼─────┼────────┤
│ 11 │陳維堂│98年3月16日 │2220元    │                │
├──┼───┼──────┼─────┼────────┤
│ 12 │陳健昌│98年3月16日 │2505元    │                │
├──┼───┼──────┼─────┼────────┤
│ 13 │陳清華│98年3月16日 │2200元    │                │
├──┼───┼──────┼─────┼────────┤
│ 14 │溫伯祥│98年3月16日 │2310元    │                │
├──┼───┼──────┼─────┼────────┤
│ 15 │黃坤增│98年3月17日 │1810元    │                │
├──┼───┼──────┼─────┼────────┤
│ 16 │曾朝佑│98年3月17日 │2030元    │                │
├──┼───┼──────┼─────┼────────┤
│ 17 │張家銘│98年3月17日 │5000元    │                │
├──┼───┼──────┼─────┼────────┤
│ 18 │徐坤地│98年3月17日 │2050元    │                │
├──┼───┼──────┼─────┼────────┤
│ 19 │陳蒼淵│98年3月17日 │2030元    │                │
├──┼───┼──────┼─────┼────────┤
│ 20 │黃木生│98年3月17日 │4005元    │                │
├──┼───┼──────┼─────┼────────┤
│ 21 │黃瀧川│98年3月17日 │2005元    │                │
├──┼───┼──────┼─────┼────────┤
│ 22 │龔立民│98年3月17日 │2200元    │                │
├──┼───┼──────┼─────┼────────┤
│ 23 │楊孟忠│98年3月17日 │2020元    │                │
├──┼───┼──────┼─────┼────────┤
│ 24 │徐智文│98年3月17日 │2110元    │                │
├──┼───┼──────┼─────┼────────┤
│ 25 │吳寶輝│98年3月17日 │7000元    │鴿主為友人胡忠義│
├──┼───┼──────┼─────┼────────┤
│ 26 │朱啟棠│98年3月17日 │2220元    │                │
├──┼───┼──────┼─────┼────────┤
│ 27 │蔡孟讚│98年3月17日 │2040元    │                │
├──┼───┼──────┼─────┼────────┤
│ 28 │黃立喜│98年3月17日 │2120元    │係以其子黃焱瑋之│
│    │      │            │          │名義匯款        │
├──┼───┼──────┼─────┼────────┤
│ 29 │廖達剛│98年3月17日 │2015元    │                │
├──┼───┼──────┼─────┼────────┤
│ 30 │康源水│98年3月17日 │2040元    │                │
└──┴───┴──────┴─────┴────────┘
附表二：匯入陳濬荃所有中國信託商業銀行帳號：0000-00-0000
        0-0-0號帳戶之被害人
┌──┬───┬──────┬─────┬────────┐
│編號│被害人│匯款時間    │匯款金額（│備註            │
│    │      │            │新臺幣）  │                │
├──┼───┼──────┼─────┼────────┤
│ 1  │高美珠│98年2月25日 │2520元    │                │
├──┼───┼──────┼─────┼────────┤
│ 2  │曾炎山│98年2月25日 │2515元    │                │
├──┼───┼──────┼─────┼────────┤
│ 3  │林朝舜│98年2月25日 │4008元    │                │
├──┼───┼──────┼─────┼────────┤
│ 4  │吳玉萍│98年2月25日 │2000元    │鴿主為友人      │
├──┼───┼──────┼─────┼────────┤
│ 5  │陳金倉│98年2月25日 │2008元    │                │
├──┼───┼──────┼─────┼────────┤
│ 6  │許錦昌│98年2月25日 │2012元    │                │
├──┼───┼──────┼─────┼────────┤
│ 7  │林慶三│98年2月25日 │10000元   │鴿主為友人      │
├──┼───┼──────┼─────┼────────┤
│ 8  │郭澄洲│98年2月25日 │5505元    │                │
├──┼───┼──────┼─────┼────────┤
│ 9  │李南松│98年2月25日 │1000元    │                │
├──┼───┼──────┼─────┼────────┤
│ 10 │劉朝祥│98年2月25日 │2030元    │                │
├──┼───┼──────┼─────┼────────┤
│ 11 │張仕遠│98年2月25日 │10003元   │以「張遠東」之名│
│    │      │            │          │義匯款          │
├──┼───┼──────┼─────┼────────┤
│ 12 │吳世評│98年2月25日 │2011元    │                │
├──┼───┼──────┼─────┼────────┤
│    │      │98年2月25日 │8005元    │                │
├──┼───┼──────┼─────┼────────┤
│ 13 │林文鎮│98年2月25日 │4009元    │                │
├──┼───┼──────┼─────┼────────┤
│ 14 │徐萬寶│98年2月25日 │4001元    │                │
├──┼───┼──────┼─────┼────────┤
│ 15 │徐榮錫│98年2月25日 │5005元    │                │
├──┼───┼──────┼─────┼────────┤
│ 16 │劉道宗│98年2月27日 │10000元   │                │
├──┼───┼──────┼─────┼────────┤
│ 17 │陳東豐│98年2月27日 │2500元    │以女兒「陳佳伶」│
│    │      │            │          │之名義匯款      │
├──┼───┼──────┼─────┼────────┤
│ 18 │楊文良│98年2月27日 │2205元    │                │
├──┼───┼──────┼─────┼────────┤
│ 19 │王文隆│98年2月27日 │15000元   │                │
├──┼───┼──────┼─────┼────────┤
│ 20 │鄭清文│98年2月27日 │2500元    │                │
├──┼───┼──────┼─────┼────────┤
│ 21 │鄭祿亨│98年2月27日 │2215元    │                │
├──┼───┼──────┼─────┼────────┤
│ 22 │鄭秀珠│98年2月27日 │2505元    │                │
├──┼───┼──────┼─────┼────────┤
│ 23 │李鶴雄│98年2月27日 │5000元    │                │
├──┼───┼──────┼─────┼────────┤
│ 24 │陳素梅│98年2月27日 │2220元    │                │
├──┼───┼──────┼─────┼────────┤
│ 25 │王振華│98年2月27日 │2520元    │鴿主為友人      │
├──┼───┼──────┼─────┼────────┤
│ 26 │曾百裕│98年2月27日 │6000元    │                │
├──┼───┼──────┼─────┼────────┤
│ 27 │詹有課│98年2月27日 │1800元    │                │
├──┼───┼──────┼─────┼────────┤
│ 28 │陳宏昌│98年2月27日 │2005元    │鴿主為其父親    │
├──┼───┼──────┼─────┼────────┤
│ 29 │汪德玲│98年3月2日  │2000元    │                │
├──┼───┼──────┼─────┼────────┤
│ 30 │李宜穎│98年3月2日  │2505元    │鴿主為邱雲傑    │
├──┼───┼──────┼─────┼────────┤
│ 31 │楊榮華│98年3月2日  │5000元    │                │
├──┼───┼──────┼─────┼────────┤
│ 32 │陳福生│98年3月2日  │2001元    │                │
├──┼───┼──────┼─────┼────────┤
│ 33 │廖孝哲│98年3月2日  │2300元    │                │
├──┼───┼──────┼─────┼────────┤
│ 34 │林維國│98年3月2日  │2535元    │                │
├──┼───┼──────┼─────┼────────┤
│ 35 │陳延明│98年3月2日  │4010元    │                │
├──┼───┼──────┼─────┼────────┤
│ 36 │張輝發│98年3月2日  │4000元    │                │
├──┼───┼──────┼─────┼────────┤
│ 37 │張哲嘉│98年3月2日  │4402元    │                │
├──┼───┼──────┼─────┼────────┤
│ 38 │楊秀玉│98年3月2日  │1800元    │鴿主為林燕堂    │
├──┼───┼──────┼─────┼────────┤
│ 39 │吳玉安│98年3月2日  │2506元    │                │
├──┼───┼──────┼─────┼────────┤
│ 40 │戴祥縣│98年3月2日  │2220元    │                │
├──┼───┼──────┼─────┼────────┤
│ 41 │王秋煙│98年3月2日  │2005元    │                │
└──┴───┴──────┴─────┴────────┘